臺灣苗栗地方法院刑事判決
111年度訴字第421號
公  訴  人  臺灣苗栗地方檢察署檢察官
被      告  潘翠鶯


選任辯護人  徐正安律師
上列被告因傷害等案件，經檢察官提起公訴（111年度偵字第547
0號），因被告於本院準備程序中，就被訴之事實為有罪之陳述
，經本院告知簡式審判程序意旨，並聽取當事人、辯護人之意見
後，本院合議庭裁定改依簡式審判程序審理，判決如下：
    主    文
丙○○犯傷害罪，處拘役參拾日，如易科罰金，以新臺幣壹仟元折
算壹日；又犯傷害罪，處有期徒刑陸月，如易科罰金，以新臺幣
壹仟元折算壹日。均緩刑伍年，並應依附件和解筆錄所示和解成
立內容第一項約定，向被害人丁○○支付損害賠償。
扣案之水果刀壹把沒收。
    犯罪事實
一、丙○○於民國111年6月13日4時許，在苗栗縣頭份市和平路5號之
    海藍視聽伴唱KTV飲酒後，竟基於傷害之犯意，無故持預藏於
    包包內之水果刀攻擊甫由廁所出來之乙○○，致乙○○受有臉部
    撕裂傷之傷害；另基於傷害之犯意，見丁○○出現，即突然衝
    向丁○○，從正面環抱丁○○身體，持水果刀插入丁○○的右後腰
    部，致丁○○受有右腎臟摘除、右臂穿刺、右側拇指及食指撕裂
    之傷害。末經警於111年6月13日4時55分許，據報至上揭地
    點當場逮捕丙○○，並扣得水果刀1把。
二、案經乙○○、丁○○訴由苗栗縣警察局頭份分局報告臺灣苗栗地
    方檢察署檢察官偵查起訴。
    理    由
壹、證據能力之說明
    本件被告丙○○所犯非死刑、無期徒刑或最輕本刑有期徒刑三
    年以上之罪，亦非高等法院管轄第一審案件，且於準備程序
    進行中，被告先就被訴事實為有罪之陳述，經告以簡式審判
    程序之旨，並聽取當事人、辯護人之意見後，本院依刑事訴
    訟法第273條之1第1項之規定，裁定由受命法官獨任進行簡
    式審判程序，是本件之證據調查，依刑事訴訟法第273條之2
    規定，不受同法第159條第1項、第161條之2、第161條之3、
    第163條之1及第164條至第170條規定之限制，合先敘明。
貳、實體方面
一、上開犯罪事實，訊據被告於本院準備程序及審理中均坦承不
    諱，核與告訴人乙○○、丁○○（下合稱告訴人2人）、證人甲○○○、童氏玉嬌於警詢、偵查中證述之情節大致相符（見偵卷
    第33至55、179至188、287至295、305至307頁），並有乙○○
    之為恭紀念醫院乙種診斷證明書、丁○○之為恭紀念醫院乙種
    診斷證明書、長庚醫療財團法人林口長庚紀念醫院診斷證明
    書、監視器錄影畫面翻拍照片、現場照片、苗栗縣警察局扣
    押筆錄、扣押物品目錄表附卷可考（見偵卷第61至65、71、
    73、79、93至111、241至251、311頁），足認被告之任意性
    自白與事實相符，洵值採信。故本案事證明確，被告犯行堪
    以認定，應予依法論科。
二、論罪科刑：
  ㈠核被告所為，均係犯刑法第277條第1項之傷害罪。起訴書固
    認被告造成告訴人丁○○受傷之行為，係犯刑法第271條第2項
    、第1項之殺人未遂罪，然公訴人已當庭變更此部分所犯法
    條為刑法第277條第1項之傷害罪（見本院卷二第51頁），本
    院自毋庸再行變更起訴法條，併此敘明。
  ㈡被告所犯之2次傷害罪，其犯意各別，行為互殊，應予分論併
    罰。
  ㈢依據苗栗縣警察局頭份分局頭份派出所員警職務報告、苗栗
    縣警察局頭份分局刑事案件報告書之記載（見偵卷第9、85
    頁，本院卷一第203頁），警方係因民眾報案現場發生糾紛
    而到場處理後，在現場發現被告，被告並於警方詢問時，主
    動承認為犯罪行為人；另被告於警方到場處理前，亦曾親自
    撥打電話至苗栗縣警察局頭份分局，表示：「我殺人了阿」
    ，此有被告使用手機門號之遠傳資料查詢結果、苗栗縣警察
    局頭份分局頭份派出所提供之通話譯文在卷可憑（見本院卷
    一第157、211頁），足認被告於有偵查犯罪權限之機關或公
    務員發覺其為本案犯人前，即坦承為本案犯罪行為人、並接
    受裁判，爰依刑法第62條前段規定，減輕其刑。
  ㈣爰以行為人之責任為基礎，審酌被告前無受罪刑宣告之紀錄
    、素行尚佳，竟於飲酒後因不明原因對告訴人乙○○心生不滿
    ，又不能妥善控管自身情緒、行為，無端持水果刀朝告訴人
    2人攻擊成傷，且告訴人丁○○所受傷害非微，實應嚴加非難
    。兼衡被告犯後終能坦承犯行、並與告訴人丁○○成立和解之
    態度，與犯罪之動機、目的、手段，暨自陳國小肄業之智識
    程度，自己經營美甲工作室、每日收入約3萬餘元，需扶養
    父母、1名未成年子女之家庭生活狀況（見本院卷二第63頁
    ），與告訴人丁○○對本案之意見（見本院卷二第64頁）等一
    切情狀，分別量處如主文第1項所示之刑，並均諭知易科罰
    金之折算標準，以資懲儆。
  ㈤又被告未曾因故意犯罪受有期徒刑以上刑之宣告，有臺灣高
    等法院被告前案紀錄表在卷可稽。本院審酌被告因情緒控管
    不佳，不能妥善控制行為舉止而違犯本案之罪，但犯後坦承
    犯行、尚有悔悟之心，並已與告訴人丁○○達成和解（詳如附
    件），經告訴人丁○○陳明願給被告緩刑之機會（見本院卷二
    第64頁）等情，認被告經此偵、審程序及罪刑之宣告，應知
    所警惕，前開宣告之刑均以暫不執行為適當，爰依刑法第74
    條第1項第1款之規定，均宣告緩刑5年，以啟自新。且為保
    障告訴人丁○○之權益，併依同法第74條第2項第3款之規定，
    命被告應依附件和解筆錄所示之和解成立內容第一項約定，
    向告訴人丁○○支付損害賠償，且此部分依同法第74條第4項
    規定得為民事強制執行名義；又依同法第75條之1第1項第4
    款規定，受緩刑之宣告而違反上開本院所定負擔情節重大，
    足認原宣告之緩刑難收其預期效果，而有執行刑罰之必要者
    ，得撤銷其宣告，併為說明。
三、沒收部分：
    扣案被告用以傷害告訴人2人之水果刀1把，核屬被告所有、
    供其實行本案傷害犯行所用之物，業據被告供述明確（見本
    院卷二第62頁），並有苗栗縣警察局扣押筆錄、扣押物品目
    錄表、扣押物品照片附卷可考（見偵卷第61至65、71、103
    至111頁），爰依刑法第38條第2項前段規定，宣告沒收之。
據上論斷，應依刑事訴訟法第273條之1第1項、第299條第1項前
段，刑法第277條第1項、第62條前段、第41條第1項前段、第74
條第1項第1款、第2項第3款、第38條第2項前段，判決如主文。
本案經檢察官廖倪凰提起公訴，檢察官林宜賢到庭執行職務。
中　　華　　民　　國　　111 　年　　11　　月　　30　　日
                  刑事第三庭  法  官  申惟中
以上正本證明與原本無異。　　　　　　　　　　　　　　　　如不服本判決應於收受判決後20日內向本院提出上訴書狀，並應敘述具體理由。其未敘述上訴理由者，應於上訴期間屆滿後20日內向本院補提理由書(均須按他造當事人之人數附繕本)「切勿逕送上級法院」。告訴人或被害人如對本判決不服者，應具備理由請求檢察官上訴，其上訴期間之計算係以檢察官收受判決正本之日期為準。　　　　　　　　　　　　　　　　　　　　　　　      　　　　　　　　　　　　書記官　陳邦旗　　　　　　
中　　華　　民　　國　　111 　年　　11　　月　　30　　日

附錄本案論罪科刑法條：
中華民國刑法第277條
傷害人之身體或健康者，處5年以下有期徒刑、拘役或50萬元以
下罰金。
犯前項之罪，因而致人於死者，處無期徒刑或7年以上有期徒刑
；致重傷者，處3年以上10年以下有期徒刑。

附件：